臺灣臺北地方法院刑事判決
                                     110年度訴字第784號
公  訴  人  臺灣臺北地方檢察署檢察官
被      告  宋栢昇


上列被告因詐欺等案件，經檢察官提起公訴（起訴案號：110年
度偵緝字第557號），因所犯非為死刑、無期徒刑、最輕本刑為
三年以上有期徒刑之罪或高等法院管轄第一審案件，被告於本院
準備程序進行中，就被訴事實為有罪之陳述，審判長於告知被告
簡式審判之旨，並聽取當事人之意見後，由本院裁定以簡式審判
程序審理，判決如下：
    主  文
宋栢昇犯幫助洗錢行為罪，累犯，處有期徒刑貳月，併科罰金新
臺幣貳仟元，罰金如易服勞役，以新臺幣壹仟元折算壹日。
    事  實
本件事實除增列「宋栢昇於民國（下同）105年間因妨害風化案
件，經臺灣士林地方法院判處有期徒刑五月，如易科罰金，以新
臺幣一千元折算一日，於107年7月4日易科罰金執行完畢」外，
其餘與如附件臺灣臺北地方檢察署檢察官110年度偵緝字第557號
起訴書犯罪事實相同，茲引用之。
    理  由
一、上開事實，訊據被告宋栢昇坦承不諱，核與告訴人翁兆廷於
    警詢時供述情節相符，並有告訴人臺灣土地銀行匯款申請書
    匯款人收執聯二份（110年度偵字第810號卷第25頁）、被告
    本案帳戶基本資料、客戶歷史交易清單（同卷第第27至34頁
　　）在卷可稽，互核相脗，事證明確，其犯行洵堪認定，應依
    法論科。
二、核被告所為，係犯刑法第30條第1項違反洗錢防制法第2條第
    2款而犯同法第14條第1項之洗錢罪及刑法第30條第1項、同
    法第339條第1項之幫助詐欺取財等罪。被告以一提供帳戶行
    為犯上開之罪，應依想像競合規定從一重之幫助洗錢罪處斷
    。被告係幫助他人犯罪之幫助犯，應依刑法第30第2項減輕
    其刑。其有如事實欄所示之前科，於有期徒刑執行完畢後之
    五年內，再故意犯本罪，審酌其於二年內即再犯罪，應依刑
    法第47條第1項之規定及司法院釋字第775號解釋意旨加重其
    刑，並依先加後減規定為之。爰審酌被告犯罪動機、目的、
    所生危害及犯後坦承犯罪、態度尚佳等一切情狀，量處如主
    文所示之刑，並諭知罰金易服勞役之折算標準，以示懲儆。
據上論斷，應依刑事訴訟法第299條第1項前段、第273條之1第1
項、第310條之2、第454條第2項、洗錢防制法第14條第1項、刑
法第11條、第30條、第339條第1項、第55條、第47條第1項、第
42條第3項、刑法施行法第1條之1第1項，判決如主文。
本案經檢察官林婉儀到庭執行職務。
中　　華　　民　　國　　110 　年　　11　　月　　30　　日
                  刑事第十二庭  法　官  李英豪　
　　　　　　　　　
　　　　　　　　　
附件：
臺灣臺北地方檢察署檢察官起訴書
                                    110年度偵緝字第557號
　　被　　　告　宋栢昇  男　29歲（民國00年0月00日生）
　　　　　　　　　　　　住臺北市○○區○○路000○0號4樓
　　　　　　　　　　　　國民身分證統一編號：Z000000000號
上列被告因詐欺等案件，業經偵查終結，認應提起公訴，茲將犯
罪事實及證據並所犯法條分敘如下：
　　　　犯罪事實
一、宋栢昇能預見將自己所有之金融機構帳戶存摺及提款卡提供
    予他人使用，可能遭他人用於財產犯罪，竟仍基於幫助他人
    詐欺取財之不確定故意及洗錢之犯意，於民國109年6月間某
    日，以不詳方式將其所申請中國信託商業銀行（下稱中信）
    帳號000-000000000000號帳戶(下稱本案帳戶)之存摺及提款
    卡，交付予真實姓名年籍不詳之詐欺集團成員，並告知上開
    帳戶之提款卡密碼，以幫助該詐欺集團遂行詐欺取財犯行。
    嗣該詐欺集團成員取得上開帳戶後即共同意圖為自己不法所
    有，基於詐欺取財之犯意聯絡，於109年6月間某日，以通訊
    軟體LINE暱稱「AsiaPacific-Ivan」向翁兆廷佯稱網路平台
    可以投資獲利，致翁兆廷陷於錯誤，依指示於109年7月1日1
    5時34分許，前往土地銀行通霄分行匯款新臺幣（下同）50
    萬元至宋栢昇本案帳戶內。嗣經翁兆廷察覺有異而報警處理
    ，始悉上情。
二、案經翁兆廷訴由苗栗縣警察局通霄分局報告偵辦。
　　　　證據並所犯法條
一、證據清單與待證事實
編號 證據名稱 待證事實 1 被告宋栢昇於偵查中之供述 1、本案帳戶係被告所申設之事實。 2、將本案帳戶提款卡寄給他人之事實。 2 告訴人翁兆廷於警詢之指述 證明告訴人翁兆廷遭詐騙而於09年7月1日15時34分許，前往土地銀行通霄分行匯款50萬元至本案帳戶之事實。 3 告訴人臺灣土地銀行匯款申請書匯款人收執聯2份、被告本案帳戶基本資料、客戶歷史交易清單。 證明告訴人於上開時地，將上開金額，匯入被告本案帳戶之事實。 
二、核被告所為，係違反洗錢防制法第2條第2款而犯同法第14條
    第1項之洗錢罪及刑法第30條第1項、同法第339條第1項之幫
    助詐欺取財等罪嫌。被告以一提供帳戶行為犯上開之罪，亦
    請依想像競合規定從一重之洗錢罪嫌處斷。
三、依刑事訴訟法第251條第1項提起公訴。
  此　致
臺灣臺北地方法院
中　　華　　民　　國　 110　　年　　4 　　月　　26　　日
                          檢  察  官  李  頲  翰
本件正本證明與原本無異
中　　華　　民　　國　 110　　年　　5 　　月　　7 　　日
　　　　　　　　　　　    書　記　官  馬  玉  珊
附錄本案所犯法條全文
中華民國刑法第30條
（幫助犯及其處罰）
幫助他人實行犯罪行為者，為幫助犯。雖他人不知幫助之情者，
亦同。
幫助犯之處罰，得按正犯之刑減輕之。
中華民國刑法第339條
（普通詐欺罪）
意圖為自己或第三人不法之所有，以詐術使人將本人或第三人之
物交付者，處 5 年以下有期徒刑、拘役或科或併科 50 萬元以
下罰金。
以前項方法得財產上不法之利益或使第三人得之者，亦同。
前二項之未遂犯罰之。
洗錢防制法第2條
本法所稱洗錢，指下列行為：
一、意圖掩飾或隱匿特定犯罪所得來源，或使他人逃避刑事追訴
    ，而移轉或變更特定犯罪所得。
二、掩飾或隱匿特定犯罪所得之本質、來源、去向、所在、所有
    權、處分權或其他權益者。
三、收受、持有或使用他人之特定犯罪所得。
洗錢防制法第14條
有第二條各款所列洗錢行為者，處 7 年以下有期徒刑，併科新
臺幣 5 百萬元以下罰金。
前項之未遂犯罰之。
前二項情形，不得科以超過其特定犯罪所定最重本刑之刑。